臺灣新竹地方法院刑事判決　　　　　　　　94年度訴字第30號
　　公　訴　人　臺灣新竹地方法院檢察署檢察官
　　被　　　告　乙○○　男　3.
　　　　　　　　　　　　　號
　　　　　　　　丙○○原名林.
　　　　　　　　　　　　男　2.
　　　　　　　　己○○　男　3.
　　　　　　　　戊○○　男　2.
　　　　　　　　庚○○　男　2.
　　上五人共同
　　選任辯護人　洪大明律師
上列被告等因妨害自由案件，檢察官提起公訴（91年度偵字第
4562號）後，聲請進行協商程序，本院合議庭同意改由受命法官
獨任進行協商程序而為判決如下：
    主  文
乙○○共同連續以非法方法，剝奪人之行動自由，處有期徒刑伍
月，如易科罰金，以佰元折算壹日。緩刑貳年。扣案之本票壹
紙，沒收。
丙○○共同連續以非法方法，剝奪人之行動自由，處有期徒刑肆
月，如易科罰金，以佰元折算壹日。扣案之本票壹紙，沒收。
己○○、戊○○、庚○○共同連續以非法方法，剝奪人之行動自
由，各處有期徒刑肆月，如易科罰金，均以佰元折算壹日。均
緩刑貳年。扣案之本票壹紙，沒收。
    事實及理由
一、犯罪事實：
（一）乙○○、己○○、戊○○等3人為設於新竹縣竹北市○○
      路412號之「聯合汽車當舖」之業務員，庚○○與丙○○
      2人原為「聯合汽車當舖」之業務員（分別於民國90年11
      月及91年2月離職），緣丁○○於91年1月間以其所有車號
      MH-2402號自小客車向「聯合汽車當舖」典當，借得新台
      幣（下同）60,000元並以其妹婿甲○○為保證人，約定每
      月9日應繳交利息，丁○○因經濟困難，於91年5月間遲延
      繳納利息，乙○○、己○○、戊○○、庚○○、丙○○等
      人，竟基於以強暴方法剝奪丁○○及甲○○行動自由之概
      括犯意聯絡與行為分擔，於91年5月22日晚間10時50分許
      ，先要求甲○○自行前往「聯合汽車當舖」談論債務問題
      ，甲○○至「聯合汽車當舖」後，乙○○、丙○○、己○○、戊○○、庚○○5人即夥同「聯合汽車當舖」之負責
      人張政銘及業務員王信榮、林彥廷、鄭聖榮、陳新乾，分
      持棍棒、鐵棒、高爾夫球桿等工具毆打甲○○，致甲○○
      受有頭部外傷、胸部挫傷併瘀腫、左臂及右臂瘀腫傷、背
      部瘀腫傷等傷害（傷害部分已據甲○○於偵查中撤回告訴
      ），並於翌日即91年5月23日凌晨零時30分許，由己○○
      、戊○○及庚○○共乘一部車號不詳之自用小客車至新竹
      縣新埔鎮大平窩219之2五號丁○○住處下車，無故侵入丁○○家中（侵入住宅部分未據告訴），隨後即以違反丁○○及其女友李素君之意思，強押丁○○及李素君上車前往
      「聯合汽車當舖」，而剝奪丁○○及李素君之行動自由，
      嗣因丁○○、李素君及甲○○仍無法解決債務問題，乙○○、己○○、戊○○、庚○○、丙○○5人又夥同張政銘
      、王信榮、林彥廷、鄭聖榮、陳新乾等人，輪流毆打丁○○，致丁○○受有右上臂及右膝瘀傷、頭部外傷、背部擦
      傷等傷害（傷害部分業據丁○○於偵查中撤回告訴）；乙○○、己○○、戊○○、庚○○、丙○○等人復承同一妨
      害自由之犯意，一方面由乙○○及丙○○將丁○○載至新
      竹縣竹北市鳳山溪河堤上，以強暴脅迫之方式命丁○○由
      鳳山溪河堤上往鳳山溪跳下，丁○○迫於無奈，即冒死往
      鳳山溪跳下，使丁○○行無義務之事，幸丁○○跳下後即
      趁機逃離。一方面則由戊○○及庚○○將甲○○再押往新
      竹縣竹北市○○路「佳緹汽車旅館」118號房繼續毆打，
      其間乙○○亦前往118號房參與毆打行為（傷害部分業據
      甲○○於偵查中撤回告訴），後甲○○以電話向其妻徐瑞
      憶求救，徐瑞憶趕至「聯合汽車當舖」，乙○○、己○○
      、戊○○、庚○○、丙○○等人即脅迫徐瑞憶簽下面額
      65,000元之本票1紙後，甲○○、李素君始獲釋放。嗣經
      甲○○及丁○○向新竹縣警察局報案後，警方持搜索票於
      91年5月29日下午5時30分許，前往「聯合汽車當舖」執行
      搜索，起獲本票1張、鐵棍1支、木棒1支、高爾夫球桿2支
      ，始查悉上情。
（二）案經甲○○、丁○○訴由新竹縣警察局移送臺灣新竹地方
      法院檢察署檢察官偵查起訴。
二、證據：
（一）被告乙○○、丙○○、己○○、戊○○、庚○○於本院準
      備程序認罪。
（二）告訴人丁○○、甲○○之指訴。
（三）證人李素君、徐瑞憶、彭嬿珈、劉純秀之證詞。
（四）偵查卷附甲○○、丁○○之診斷證明書、佳緹汽車商務旅
      館旅客住宿名單、新竹縣警察局扣押物品目錄表附卷可稽
      。
（五）扣案之發票人為徐瑞憶、面額為65,000元之本票1紙及鐵
      棍1支、木棒1支、高爾夫球桿2支可資佐證。
三、本件經檢察官與被告於審判外達成協商之合意且被告已認罪
    ，其合意內容為：被告乙○○願受科刑範圍為有期徒刑5月
    ，如易科罰金，以300元折算1日，緩刑2年。被告丙○○願
    受科刑範圍為有期徒刑4月，如易科罰金，以300元折算1日
    。被告己○○、戊○○、庚○○各願受科刑範圍為有期徒刑
    4月，如易科罰金，均以300元折算1日，均緩刑2年。扣案之
    本票1紙，沒收。經查，上開協商合意並無刑事訴訟法第455
    條之4第1項所列情形之一，檢察官聲請改依協商程序而為判
    決，本院爰不經言詞辯論，於協商合意範圍內為協商判決，
    合予敘明。
四、應適用之法條：刑法第28條、第56條、第302條第1項、第41
    條第1項前段、第74條第1款、第38條第1項第2款。
五、本判決除有刑事訴訟法第455條之4第1項第1款、第2款、第4
    款、第6款、第7款所定情形之一，或違反同條第2項規定者
    外，檢察官與被告均不得上訴。
六、如有前項得上訴之情形，得自收受判決送達之日起10日內，
    向本院提出上訴書狀，上訴於第二審法院。
中　　華　　民　　國　　94　　年　　3 　　月　　24　　日
                  刑事第一庭法    官  黃  美  文
以上正本證明與原本無異。
如不服本判決，應於判決送達後10日內向本院提出上訴狀 (應附
繕本)，上訴於臺灣高等法院。
中　　華　　民　　國　　94　　年　　3 　　月　　24　　日
                            書 記 官  陳  秀  子
附錄本案論罪科刑法條全文：
刑法第302條第1項：
私行拘禁或以其他非法方法，剝奪人之行動自由者，處五年以下
有期徒刑、拘役或三百元以下罰金。
